【裁判字號】    98,上易,1353
【裁判日期】    981013
【裁判案由】    毀損等
【裁判全文】
臺灣高等法院臺中分院刑事判決        98年度上易字第1353號
上  訴  人
即  被  告  丁○○
上  訴  人
即  被  告  甲○○
上列上訴人因毀損等案件，不服臺灣臺中地方法院98年度易字第
1584號中華民國98年7月10日第一審判決（起訴案號：臺灣臺中
地方法院檢察署98年度偵字第6889號），提起上訴，本院判決如
下：
    主  文
上訴駁回。
    事  實
一、丁○○在臺中縣太平市○○路四十一、四十三號對面經營「
    九九賣場」之公眾得出入之場所，於民國九十八年二月四日
    下午七時許，因其先前所出售之電蚊拍是否有瑕疵一事與顧
    客戊○○發生爭執，竟基於公然侮辱人之犯意，在上址向戊○○辱罵：「你是奧客」、「你是吃精液長大的」、「幹你
    娘雞巴」（以上皆閩南語發音）等語句，因陪同戊○○一同
    前往之丙○○在場聽聞，要求退貨還款，並報警處理，丁○○遂以電話通知其同居人甲○○到場，丁○○另基於毀損之
    犯意，拿起上開戊○○之電蚊拍敲擊櫃檯桌面，使電蚊拍之
    鐵網脫落而生損壞，足以生損害於戊○○。甲○○到場後則
    基於恐嚇危害安全之犯意，向丙○○及戊○○二人揚言：「
    你欠打，我知道你家住那裏，我去你家找你。」等加害生命
    、身體之事，恐嚇丙○○及戊○○，並作勢欲毆打其二人，
    使其等心生畏懼，致生危害於安全。嗣經丙○○以其行動電
    話報警到場處理，丁○○始願退還該電蚊拍之貨款新臺幣二
    百九十九元予戊○○。
二、案經戊○○、丙○○訴由臺中縣警察局太平分局報告臺灣臺
    中地方法院檢察署檢察官偵查起訴。
    理  由
一、證據能力部分：按被告以外之人，於審判外之言詞或書面陳
    述，除法律有規定者外，不得作為證據。刑事訴訟法第一百
    五十九條條第一項定有明文。被告以外之人（包括證人、鑑
    定人、告訴人、被害人及共同被告等）於審判外之言詞或書
    面陳述，即所謂傳聞證據。由於傳聞證據有悖法院直接審理
    及言詞審理之精神，妨礙當事人之反對詰問權，影響程序正
    義之實現，除法律有規定者（例如同法第159條第2項、同法
    第159條之1至之5、同法第206條等）外，原則上不具證據能
    力。本件告訴人戊○○、丙○○於警詢時提出告訴之內容，
    屬審判外之言詞陳述，被告丁○○、甲○○復爭執其證據能
    力，自無證據能力可言。至告訴人丙○○於檢察官偵查中係
    以證人身分及證人即員警張聖民於偵查中均經具結所為之陳
    述，被告丁○○、甲○○並未爭執，亦未釋明上開供述有何
    顯不可信之情況，依刑事訴訟法第一百五十九條之一第二項
    之規定，證人丙○○、張聖民於偵查中之證言自具有證據能
    力。又告訴人戊○○於檢察官偵訊時以告訴人身分所為之之
    陳述，雖未經具結，然被告二人均未釋明其陳述有何顯不可
    信之情況，且告訴人戊○○於原審審理時已到庭以證人身分
    結證，並經檢察官及被告二人進行交互詰問，參照最高法院
    97年台上字第1373號判決意旨，應認告訴人戊○○於偵訊時
    之陳述亦有證據能力，合先敘明。
二、訊據上訴人即被告（以下稱被告）丁○○、甲○○二人均矢
    口否認上開犯行，被告丁○○辯稱：伊並未辱罵告訴人戊○○，也沒有損壞上述電蚊拍，伊只有以其店內另一支相同型
    號電蚊拍講解使用方法，親自敲桌面給告訴人戊○○看，但
    不是告訴人戊○○買的那一支，伊敲壞的的那支電蚊拍是伊
    屬於自己店內所有云云；被告甲○○則辯稱：伊並未恐嚇告
    訴人丙○○、戊○○，反而是丙○○對伊大聲吼叫云云。惟
    查：
  (一)被告丁○○確有於上開時地公然辱罵告訴人戊○○及損壞電
    蚊拍之犯罪事實，已據証人即告訴人戊○○於原審審理中結
    證甚詳（見原審卷九十八年五月二十六日審判筆錄），核與
    證人丙○○於檢察官偵查中證述情節相符。且證人丙○○於
    原審九十八年八年五月二十六日行交互詰問時亦證稱：「（
    什麼原因去哪裡？）我去那邊走路運動，跟戊○○一起去換
    電蚊拍。被告丁○○不讓戊○○換，就罵戊○○『你是吃精
    液的』、『幹你娘雞巴』等，然後丁○○就把戊○○的電蚊
    拍往櫃台上砸下去，並罵『幹你娘雞巴，我不換你』，然後
    我們就叫警察來處理。」、「（被告丁○○問：你有無看到
    我當場砸電蚊拍？電蚊拍是誰的？）有。電蚊拍是戊○○帶
    來的。」等語（見原審卷第30至31頁）。另參以證人即臺中
    縣警察局太平分局新平派出所員警張聖民於檢察官偵查中到
    庭結證稱：「我接到值班通報趕到現場....，櫃檯上當時有
    兩支相同電蚊拍，其中一支電蚊拍網子與塑膠框已經分離，
    另一支是完好的。」等語（98偵6889號卷第12至13頁），足
    見被告丁○○確有於上開時地，於告訴人戊○○持其所購買
    之電蚊拍欲前往更換時予以損壞及公然辱罵告訴人戊○○之
    事實，是被告丁○○所辯要屬卸責之詞，不值採信。
  (二)被告甲○○於上開時地以加害生命、身体恐嚇告訴人戊○○
    、丙○○之犯罪事實，亦分據證人即告訴人戊○○、丙○○
    二人，分別於檢察官偵查中及原審審理時結證甚詳（見98偵
    68 89卷第6、7頁、原審卷第28至31頁），且互核一致。另
    證人即員警張聖民於檢察官偵查中到庭結證稱：伊接到值班
    電話趕至現場，未聽到被告甲○○有恐嚇告訴人等之言語，
    但丙○○向其陳述被告甲○○恐嚇他要到他店裡光顧等語（
    見同上偵查卷第12頁）。另證人即到場處理之員警施宗源於
    原審九十八年六月九日審理中亦到庭結證稱：伊到達現場時
    有聽到告訴人等向其陳稱，有遭到恐嚇及辱罵之情事等語（
    見原審卷第40頁）。參以證人即告訴人丙○○於原審審理中
    證稱：被告甲○○恐嚇伊及戊○○時警察尚未到達現場，是
    伊打行動電話報警等情，此亦有告訴人丙○○所持有中華電
    信股份有限公司0000000000號行動電話，分別於九十八年二
    月四日下午七點二十三分及八點零分之報警通聯紀錄在卷足
    憑。凡此，在在足以證明告訴人等所述其等於上開時地，確
    有遭受被告甲○○恐嚇，且在現場遭受恐嚇時因心生畏懼始
    即時以其持有之行動電話報警情事，是證人即告訴人即戊○○、丙○○所證述遭受被告甲○○以加害生命、身体之事恐
    嚇之證詞，可以採信。被告甲○○否認上開恐嚇犯行，要屬
    臨訟卸責之詞，不足採信。雖被告等於原審審理中聲請傳喚
    證人己○○，用以證明被告丁○○、甲○○並無上開毀損、
    公然侮辱及恐嚇等犯行。惟證人己○○於原審九十八年六月
    二十三日審理時到庭證稱：我去的時候告訴人羅玉芬、丙○○已經在場了，被告甲○○不在場，當甲○○來時，我就走
    了，我在現場約十分鐘等語（見原審卷第48頁背面至第49頁
    背面），是證人己○○並非於被告等與告訴人發生本件糾紛
    時始終在場之人，其並未目睹全部事實經過，是其證詞即難
    採為被告等人之有利證明。被告丁○○於本院審理中仍聲請
    傳訊證人己○○，以證明其並無當場毀損告訴人戊○○之電
    蚊拍，亦無辱罵告訴人戊○○等情。惟證人己○○既於原審
    供證綦詳，即無再行傳喚調查之必要，附此敘明。綜上所述
    ，本件事證已臻明確，被告等二人分別所犯上開犯行，均堪
    以認定。
三、核被告丁○○對告訴人戊○○所為，係犯刑法第309條第1項
    之公然侮辱及第354條之損壞他人之物罪。被告甲○○對告
    訴人戊○○、丙○○所為，係犯同法第305條之恐嚇危害安
    全罪。被告甲○○同時對告訴人戊○○、丙○○二人以加害
    身体、生命之事恐嚇犯行，同時侵害該二人自由法益，係一
    行為觸犯二個恐嚇危害安全罪，應依想像競合犯從一重處斷
    。被告丁○○所為公然侮辱罪與毀損罪二罪間，犯意各別，
    行為互殊，應予分論併罰。原審認被告丁○○、甲○○罪證
    明確，分別依上述規定予以論罪，復審酌被告丁○○並無前
    科，此有臺灣高等法院被告全國前案紀錄表一紙在卷可按，
    素行尚佳，其販賣電蚊拍與告訴人發生糾紛，因一時失慮口
    不擇言辱罵告訴人戊○○並損壞其所有之電蚊拍，犯罪情節
    尚屬輕微；另被告甲○○亦僅因上開糾紛因而發生爭執，出
    言恐嚇告訴人，核其等二人犯罪之動機、目的、手段、對告
    訴人所生之危害程度及犯罪後未坦承犯行之態度等一切情狀
    ，就被告丁○○所犯公然侮辱罪、毀損罪，分別量處拘役十
    五日、十日，並定應執行刑為拘役二十日。另就被告甲○○
    所犯恐嚇罪量處拘役十五日。並均諭知易科罰金之折算標準
    ，核其認事用法及量刑均無不合。被告丁○○、甲○○上訴
    ，均仍否認罪行，恣意指摘原判決不當，為無理由，應予駁
    回。
據上論結，應依刑事訴訟法第368條，判決如主文。
本案經檢察官乙○○到庭執行職務。
中    華    民    國    98    年    10    月    13    日
            刑事第四庭    審判長法  官  洪  耀  宗
                                法  官  劉  登  俊
                                法  官  許  文  碩
以上正本證明與原本無異。
不得上訴。
                                書記官  郭  蕙  瑜
中    華    民    國    98    年    10    月    13    日


司法院資訊處製作；財團法人民間司法改革基金會備份。
